【裁判字號】    98,抗,125
【裁判日期】    980629
【裁判案由】    假扣押
【裁判全文】
臺灣高等法院臺南分院民事裁定  98年度抗字第125號
抗  告  人  溫興興業有限公司
法定代理人  甲○○
抗  告  人  乙○○
上列抗告人因與相對人昕龍開發股份有限公司間假扣押事件，對
於中華民國九十八年三月九日臺灣臺南地方法院所為裁定（九十
八年度裁全字第八四八號），提起抗告，本院裁定如下：
        主      文
抗告駁回。
抗告訴訟費用新台幣壹仟元由抗告人負擔。
        理      由
一、抗告意旨略以：相對人於原審主張向伊等二人訂購模具，因
    伊等交付遲延，致相對人之客戶取消訂單而受有重大損失云
    云，固據提出訂購模具合約書、合作契約書、提貨單、發票
    、收據、客戶樣品品檢判定單、公司利潤損失明細表等件為
    證，然此僅為請求原因之釋明。相對人雖又提出存證信函、
    郵件回執、掛號函件等，作為假扣押原因之釋明文件，然上
    開書證僅能說明相對人有向伊等催討債務之事實，尚難據此
    遽認伊等有何逃匿、脫產，致相對人日後有不能強制執行或
    甚難執行之虞之情事。本件相對人片面泛指伊等有脫產行為
    ，惟並未就伊等目前已陷於財務困境，或移至遠地、逃匿無
    蹤或隱匿財產等，日後有不能強制執行或甚難執行之虞之假
    扣押原因為釋明，尚難謂已盡釋明之責，自不得以其願供擔
    保而補其不足。原裁定准許相對人聲請，於法尚有不合，爰
    提起本件抗告，求為廢棄原裁定等語。
二、按債權人就金錢請求或得易為金錢請求之請求，欲保全強制
    執行者，得聲請假扣押。又請求及假扣押之原因，應釋明之
    。前項釋明如有不足，而債權人陳明願供擔保或法院認為適
    當者，法院得定相當之擔保，命供擔保後為假扣押，民事訴
    訟法第五百二十二條第一項、第五百二十六條第一項、第二
    項分別定有明文。至於假扣押為保全程序而非確定私權之訴
    訟程序，請求及假扣押之原因雖應釋明，或由債權人就債務
    人所應受之損害，供法院所定之擔保以代釋明，但債權人本
    案債權是否確實存在，則非保全程序所應審認之事項（最高
    法院六十一年台抗字第五八九號判例參照）。
三、查：
（一）相對人於原法院聲請意旨略以：伊與抗告人溫興興業有限
      公司（下稱溫興公司）間關於訂購模具合約糾紛，造成伊
      高達新台幣（下同）七百多萬元之損害，抗告人乙○○係
      連帶保證人，應同負賠償責任。因聽聞抗告人等有脫產情
      事，恐日後有不能強制執行或甚難執行之虞，爰提出訂購
      合約書一紙為證，並願供擔保以代釋明，聲請就抗告人等
      所有財產在一百萬元範圍內予以假扣押等語。原法院則以
      ：相對人主張之請求，依其提出之訂購模具合約書、合作
      契約書、提貨單、發票、收據、客戶樣品品檢判定單、公
      司利潤損失明細表等，可認為有相當之釋明。至於其所述
      假扣押之原因，亦已提出存證信函、掛號郵件收件回執等
      （見原法院卷第二七頁至第二九頁）以為釋明，雖其釋明
      尚有不足，惟債權人既陳明願供擔保，足可補正其釋明之
      不足，而裁定命相對人供擔保後，就抗告人之財產為假扣
      押，於法並無不合。
（二）抗告人雖抗辯：相對人提出之存證信函、郵件回執等，雖
      可說明相對人確有向伊等催討債務之事實，惟就伊等究竟
      有何逃匿、脫產，致相對人日後有不能強制執行或甚難執
      行之虞之假扣押原因，仍未為釋明云云；惟抗告人溫興公
      司面對相對人之催討賠償時，既以存證信函回覆：「經過
      本公司各方審慎評估，本公司目前的財力、物力、人力狀
      況，著實無法達到貴公司的目標」等語（見原法院卷第二
      七頁），除可見抗告人並無賠償相對人之意願外，且其公
      司財力無法符合相對人之賠償要求，係經綜合各方面之評
      估後得出之結果，相對人據此主張抗告人已有脫產意圖者
      ，即非憑空臆測而完全不可採信。是相對人為釋明本件假
      扣押之原因，所提出之上開存證信函，既與其主張之事實
      相關聯，足堪作為認定其主張為真實與否之證據。抗告人
      抗辯相對人就其主張假扣押之原因，並未盡釋明之責云云
      ，委無足採。
（三）綜上，相對人向原法院聲請本件假扣押時，對於抗告人確
      有「假扣押之原因」，既已提出可供法院即時調查之證據
      以為釋明，雖其釋明仍嫌不足，然相對人既陳明願供擔保
      以補其釋明之不足，揆諸上開說明，其假扣押之聲請應予
      准許；原法院據以准許相對人聲請假扣押，於法並無不合
      。抗告意旨指摘原裁定不當，求予廢棄，為無理由，應予
      駁回。
四、據上論結，本件抗告為無理由，依民事訴訟法第四百九十五
    條之一第一項、第四百四十九條第一項、第九十五條、第七
    十八條、第八十五條第一項前段，裁定如主文。
中    華    民    國    98    年    6     月    29    日
                    民事第三庭審判長  法  官  陳  光  秀
                                      法  官  曾  平  杉
                                      法  官  李  文  賢
上為正本係照原本作成。
不得再抗告。
中    華    民    國    98    年    6     月    29    日
                                      書記官  劉  清  洪


司法院資訊處製作；財團法人民間司法改革基金會備份。
